【裁判字號】    89,易,545
【裁判日期】    890922
【裁判案由】    恐嚇等
【裁判全文】
臺灣桃園地方法院刑事判決                          八十九年度易字第五四五號
    公  訴  人  臺灣桃園地方法院檢察署檢察官
    被      告  乙○○
右列被告因恐嚇取財等案件，經檢察官提起公訴（八十八年度偵字第一八八六七號）
，本院判決如左：
    主  文
乙○○傷害人之身體，處有期徒刑月，如易科罰金以佰元折算壹日。
    事  實
一、乙○○於民國八十八年十月十二日上午六時三十分許，在桃園縣復興鄉華陵村四
    五之一號丙○○住處前，向丙○○要錢喝酒，遭丙○○斷然拒然，詎乙○○竟惱
    羞成怒，遂埋伏在上開丙○○住處旁之草叢內，欲伺機報復，迨於同日上午七時
    許，見丙○○在其住處前空地發動其所有之車號ＧＶ－八九五三號自小貨車欲外
    出時，旋即從草叢內竄出，基於傷害人之身體及毀損之犯意，手持預藏之磚塊砸
    毀丙○○自小貨車之擋風玻璃及駕駛座旁之玻璃，足以生損害於丙○○，復自地
    上拾起木棒一支，朝尚在車內之丙○○猛揮打，丙○○奪下木棒自車內逃出後，
    乙○○猶自後追趕繼續毆打張某，致丙○○受有手肘、臉部、腳膝蓋等部位擦傷
    及挫傷之傷害，嗣乙○○又自地上拾起磚塊欲砸向丙○○時，適丙○○之友人甲○○經過該處聽到張某之喊救聲，上前制止並自乙○○手中奪下磚塊，乙○○猶
    拿起地上之木棒欲再追打丙○○，經張某之家人報警，始為警查獲，並扣得木棒
    一支。
二、案經被害人丙○○訴由桃園縣警察局大溪分局移送臺灣桃園地方法院檢察署檢察
    官偵查起訴。
    理  由
一、訊據被告乙○○矢口否認有何傷害及毀損之犯行，辯稱：當時喝醉酒，不清楚，
    不記得有毆打丙○○及毀損張某之車子云云。惟查右揭事實，業據被告乙○○在
    警局初訊及檢察官偵查中供認不諱，核與被害人丙○○於警訊及偵審中指訴情節
    相符，復經證人甲○○於警訊及偵審中結證屬實，並有報告書乙紙、車損照片四
    幀附卷可稽，又被害人丙○○所受傷勢雖未經檢附醫師驗傷證明，惟丙○○確因
    本件被告乙○○毆打成傷等情，已據當時在場處理本案之員警王振澎於審判時結
    證稱：「去時，打鬥已停止，乙○○站在旁邊，丙○○、甲○○滿身是血，丙○○受傷部位是手肘、臉部、腳膝蓋，有明顯的擦傷及挫傷」等語及證人甲○○於
    審理時證述：「我看見乙○○將丙○○壓倒在地，手上拿磚塊作勢要打丙○○，
    我趕緊將他們分開，丙○○的手腕及腳踝均有受傷，車子前面擋風玻璃及駕駛座
    旁邊玻璃也被砸，我拿下磚頭後，乙○○又拿起地上木棒追趕丙○○，後來警察
    就來了」等語明確，足認被害人丙○○指訴遭乙○○毆打成傷乙節，堪以採信。
    被告在審判中翻異前詞，辯稱：因喝醉酒不記得有毆打丙○○或毀損車子云云，
    顯屬事後卸責之詞，自不足採，事證明確，被告犯行堪以認定，應予依法論科。
二、核被告乙○○所為，係犯刑法第二百七十七條第一項之傷害罪及同法第三百五十
    四條之毀損罪。被告毀損車窗玻璃之目的在毆打傷害車內之被害人，所犯上開二
    罪，有方法結果之牽連關係，應從一重之傷害罪論處。爰審酌被告之犯罪動機、
    目的、手段、被害人所受傷害程度及尚未與被害人達成民事和解賠償損害及被告
    犯罪後之態度等一切情狀，量處如主文所示之刑，並諭知易科罰金之折算標準。
    至扣案之木棒一支，雖為供被告犯罪所用之物，惟非被告所有，業據被告乙○○
    及證人甲○○陳明在卷，應法不得宣告沒收，附此敘明。
三、公訴意旨另以：被告乙○○於右揭時、地毆打丙○○時，並以言詞恐嚇稱：「要
    點錢會死啊，你不給，今天我就給你死，試試看」等語，致丙○○心生畏懼，因
    認被告乙○○涉有刑法第三百四十六條第三項、第一項之恐嚇取財未遂罪嫌。本
    件公訴人認被告涉有右揭犯罪，係以告訴人丙○○之指訴，證人甲○○之證詞，
    現場車損照片，承辦警員王振澎之報告書及以被告與被害人毫無怨隙，被告亦自
    承向被害人要錢未果，憤而攻擊被害人，是被告在該情況下，對被害人出言恐嚇
    交付財物，衡情並不相悖為其主要論據。訊據被告乙○○堅詞否詞有恐嚇取財犯
    行，辯稱：攻擊當時並無口中咆哮說：要點錢會死啊，你不給今天我給你死等語
    ，且當時喝醉，不記得有說這些話等語。按犯罪事實，應依證據認定之，無證據
    不得推定其犯罪事實。又不能證明被告犯罪者，應諭知無罪之判決，刑事訴訟法
    第一百五十四條、第三百零一條第一項分別定有明文。次按告訴人之告訴，係以
    使被告受刑事追訴為目的，是其陳述是否與事實相符，仍應調查其他證據以資審
    認，最高法院五十二年度台上字第一三００號著有判例。又認定不利於被告之事
    實，須依積極證據，苟積極證據不足為不利於被告事實之認定時，即應為有利於
    被告之認定，更不必有何有利之證據，最高法院三十年上字第八一六號亦著有判
    例可資參照。
四、經查證人甲○○於警訊時證稱：「我於八十八年十月十二日上午六時三十分許，
    途經桃園縣復興鄉華陵村八鄰四五之一號門前廣場時，剛好看到乙○○把丙○○
    壓在地上，然後右手拿一塊磚作勢要往丙○○砸下去，我就馬上去制止，並從乙○○手中搶走磚塊，然後叫丙○○快跑，乙○○順手又從地上拿起一支木棍欲追
    打丙○○，我就請丙○○的太太打電話報警之後，警方就馬上前來處理」等語，
    復於偵查中結證稱：「當日上午七、八點去找丙○○，我到時他們已打起來，丙○○被壓在地上，我先搶下被告手中磚塊，叫丙○○趕快跑，胡還拿木棍準備打
    丙○○，他們談話內容我都沒聽到」等語明確，是證人甲○○僅親眼目睹被告與
    被害人扭打之情況，並未親耳聽聞被告對被害人有出言恐嚇之事實，而卷附之現
    場車損照片四幀亦僅能證明被告確有上開毀損之犯行，尚不足以作為被告有出言
    恐嚇被害人交付財物之有利證據，至承辦警員王振澎所書立之報告書內容亦僅敘
    及被害人丙○○確因被告之傷害犯行而受傷，並未提及被告恐嚇取財之犯行，亦
    不足資為認定告訴人指訴被告有恐嚇取財犯行之補強證據，況告訴人丙○○於偵
    查中亦自承：「當時只有我們二人（即告訴人及被告）在場，沒有第三人看到」
    等語在卷明確，是告訴人丙○○指訴被告所犯恐嚇取財犯行部分，僅據告訴人丙○○一人指訴，別無目擊證人，復為被告乙○○所否認，亦無其他補強證據可資
    佐證，尚難僅憑告訴人之指訴，遽認被告乙○○有其所指訴之犯行，此外復查無
    其他證據證明被告確有公訴人所指此部分之犯行，惟公訴意旨認此部分與前揭論
    罪科刑之傷害及毀損罪間有方法結果之牽連關係，屬裁判上之一罪，爰不另為無
    罪之諭知。
據上論斷，應依刑事訴訟法第二百九十九條第一項前段，刑法第二百七十七條第一項
、第三百五十四條、第五十五條、第四十一條、罰金罰鍰提高標準條例第一條前段、
第二條，判決如主文。
本案經檢察官魏雯祈到庭執行職務。
中      華      民      國      八十九      年    九    月    二十二    日
                                  臺灣桃園地方法院刑事第三庭
                                      法  官  林惠霞
右正本證明與原本無異
如不服本判決書應於送達後十日內向本院提出上訴狀
                                      書記官  陳婉婷
中      華      民      國      八十九      年    九    月    二十二    日
附錄本案論罪科刑法條全文：
刑法第二百七十七條第一項
  傷害人之身體或健康者，處三年以下有期徒刑，拘役或一千元以下罰金。
刑法第三百五十四條：
  毀棄、損壞前二條以外之他人之物或致令不堪用，足以生損害於公眾或他人者，處
  二年以下有期徒刑、拘役或五百元以下罰金。


司法院資訊處製作；財團法人民間司法改革基金會備份。
